【裁判字號】    97,訴,413
【裁判日期】    970828
【裁判案由】    偽證
【裁判全文】
臺灣臺北地方法院刑事判決               97年度訴字第413號
公  訴  人  臺灣臺北地方法院檢察署檢察官
被      告  丙○○
上列被告因偽證案件，經檢察官提起公訴（96年度偵字第24617
號），本院判決如下：
    主  文
丙○○證人，於執行審判職務之公署審判時，於案情有重要關係
之事項，供前具結，而為虛偽陳述，處有期徒刑伍月。
    事  實
一、丙○○明知自己於民國91年6 月間起至92年8 月間，與天藍
    國際有限公司（下稱天藍公司）負責人甲○○共同基於填載
    不實會計憑證、幫助他人逃漏稅捐之概括犯意聯絡，由甲○
    ○提供天藍公司之空白統一發票，供其多次虛開發票對外販
    售，幫助其他納稅義務人逃漏營業稅等情。竟基於偽證之犯
    意，於96年5 月31日臺灣臺北地方法院審理96年度重訴字第
    33號被告甲○○違反商業會計法等案件時，供前具結並經告
    知得拒絕證言之權利後證稱：其從沒有碰過發票，沒有開過
    天藍公司之發票，很少到辦公室云云，而仍就上揭與案情有
    重要關係之事項，即其有無自甲○○處取得天藍公司之空白
    統一發票，並以不實面額開立，藉以幫助納稅義務人逃漏稅
    捐乙節，為虛偽之陳述。
二、案經臺灣臺北地方法院法官告發臺灣臺北地方法院檢察署檢
    察官偵查起訴。
    理  由
一、訊據被告丙○○固坦承於96年5 月31日臺灣臺北地方法院審
    理96年度重訴字第33號被告甲○○違反商業會計法等案件時
    ，供前具結並經告知得拒絕證言之權利後證稱：其從沒有碰
    過發票，沒有開過天藍公司之發票，很少到辦公室等語，惟
    否認有何偽證之犯行，辯稱：伊證述均屬實。經查：
（一）上揭天藍公司負責人甲○○因提供天藍公司空白統一發票
      予被告，供被告多次虛開發票對外販售，幫助其他納稅義
      務人逃漏營業稅，而經本院以96年度重訴字第33號判決判
      處有期徒刑1 年6 月，嗣經甲○○撤回上訴確定之事實，
      業據本院核閱96年度重訴字第33號全案卷證屬實。又被告
      於96年5 月31日在本院就上述案件經告知得拒絕證言之權
      利後，仍然具結證述：其從沒有碰過發票，沒有開過天藍
      公司之發票，很少到辦公室等語，有該次審判筆錄在卷可
      稽，此部分之事實堪以認定。
（二）被告雖辯稱伊證述均屬實，其確實沒有碰過發票等語，惟
      查，該等證述內容，與甲○○於上述案件始終供述天藍公
      司統一發票均交付予被告使用等情已有歧異。而天藍公司
      之實際經營狀況，亦據證人乙○○到庭於上述案件到庭證
      述：「丙○○就是在天藍公司辦公室裡面，那邊有一個董
      事長室，還有董事長的椅子，丙○○就坐在董事長室及董
      事長椅子上，我去都稱丙○○為潘董。伊前後在天藍公司
      見過丙○○一、二十次以上」等語明確（均見本院96年度
      重訴字第33號卷96年5 月31日審判筆錄）。再甲○○提供
      天藍公司統一發票予被告，被告據以虛開發票對外販售另
      詐騙外銷零稅率之事實，亦經臺灣臺北地方法院檢察署檢
      察官以94年度偵字第20313 號、95年度偵字第3786號起訴
      在案，此有該起訴書1 份附卷可參（參見95年度偵緝字第
      202 號卷第36至59頁）。佐以被告倘如其所述僅頂讓天藍
      公司所在辦公室之裝潢設備而未經手發票，豈有仍讓毫不
      相干之天藍公司續在該址營業之理，更遑論被告亦自承天
      藍公司並未分攤辦公室的開銷等語在卷（同上審判筆錄）
      。綜上各節足認甲○○供述天藍公司統一發票均交由被告
      使用，由被告取得天藍公司經營權等語，確堪採信。從而
      被告上述辯稱，顯係卸責之詞，不足採信。
（三）綜上所述，本案事證明確，被告偽證犯行堪以認定，應予
      論科。
二、核被告所為，係犯刑法第168 條證人於執行審判職務之公署
    審判時，於案情有重要關係之事項，供前具結而為虛偽陳述
    之偽證罪。爰審酌被告於法院審理上開案件時為虛偽證述，
    藐視證人到庭作證應據實陳述之義務，任意虛捏情詞，致生
    無謂之司法調查程序，影響司法威信，且犯後一再否認犯行
    ，犯後態度不佳，並參酌被告犯罪之動機，手段等一切情狀
    ，量處如主文所示之刑。
據上論斷，應依刑事訴訟法第299 條第1 項前段，刑法第168 條
，判決如主文。
本案經檢察官黃珮瑜到庭執行職務。
中    華    民    國    97    年    8     月    28    日
                  刑事第三庭  審判長法  官  沈君玲
                                    法  官  游士珺
                                    法  官  胡宗淦
以上正本證明與原本無異。
如不服本判決，應於判決送達後10日內，向本院提出上訴狀。
                                    書記官  林鈴芬
中    華    民    國    97    年    8     月    28    日
中華民國刑法第168條
（偽證罪）
於執行審判職務之公署審判時或於檢察官偵查時，證人、鑑定人
、通譯於案情有重要關係之事項，供前或供後具結，而為虛偽陳
述者，處7年以下有期徒刑。


司法院資訊處製作；財團法人民間司法改革基金會備份。
